臺灣高等法院高雄分院刑事判決       100年度交上易字第97號
上  訴  人
即  被  告  潘興道
上列上訴人因公共危險案件，不服臺灣屏東地方法院100 年度交
易字第113 號中華民國100 年5 月3 日第一審判決（起訴案號：
臺灣屏東地方法院檢察署100 年度偵字第2041號），提起上訴，
本院判決如下：
     主  文
上訴駁回。
     理  由
一、按不服地方法院之第一審判決而上訴者，應向管轄第二審之
    高等法院為之。上訴書狀應敘述具體理由。第二審法院認為
    上訴書狀未敘述理由或上訴有第362 條前段之情形者，應以
    判決駁回之，刑事訴訟法第361 條第1 項、第2 項、第367
    條前段定有明文。又原審依實體法或程序法得依職權自由裁
    量之事項（如刑之酌減、量定及定執行刑等），不得任意指
    摘，否則非屬具體理由，可逕由程序上予以駁回（最高法院
    民國71年3 月2 日71年度第3 次刑事庭會議決議三參考）；
    必須具體表明原審判決所為自由裁量之行使，未合乎法律之
    目的，違背內部性界限，而屬權利濫用之違法，或違反比例
    原則、平等原則、公平正義等法則，始足當之。
二、經查被告潘興道經原審論以服用酒類，不能安全駕駛動力交
    通工具而駕駛罪，判處有期徒刑10月，已經敘述其量刑審酌
    之一切情狀（被告前已因酒後駕車案件，經法院多次論罪科
    刑，先後判處拘役55日、50日、有期徒刑3 月、有期徒刑6
    月，有臺灣高等法院被告前案紀錄表在卷可佐，竟仍然不思
    悔改，現仍於緩刑期間，且就前開有期徒刑6 月部分，仍在
    易服社會勞動中，竟繼續再犯本件酒後駕車之公共危險案件
    ，而為警查獲，顯然藐視法令，難認前開刑事程序已足惕勵
    其矯正自身非行，而本次於呼氣酒精濃度已達每公升0.88毫
    克之狀態下，猶騎乘機車，且行車已有不穩之情形致為警攔
    查，顯然對往來之人車具有高度危險性，足徵其於騎乘機車
    上路之際，顯然漠視、輕忽他人之生命、財產安全，惡性實
    屬非輕，然此次幸未因酒後駕車肇事致他人死傷，犯後復坦
    承犯行，態度非惡等），在客觀上並無不當之處。被告於民
    國100 年5 月23日上訴期間屆滿前之100 年5 月20日具狀提
    起上訴，惟上訴理由僅以：「被告做公益或志工時，當地人
    士會提供餐飲，被告是因不小心吃到有酒精的餐飲，不是故
    意，請判輕一點，以後不喝酒了。」云云，指摘原判決不當
    。惟查被告於警詢中已經坦承是在友人家中喝米酒約半瓶，
    並於原審審理中坦承喝酒不諱，而喝酒又豈有不小心喝到之
    理？顯係未依據卷內資料空言抗辯而非屬具體理由。又原判
    決已經審酌被告犯罪之一切情狀予以量刑，此為其得依職權
    自由裁量之事項，從客觀上觀之，亦未過重。被告指摘原審
    量刑過重，並未具體敘述原審判決之量刑，有何未合乎法律
    之目的，違背內部性界限，或違反比例原則、平等原則、公
    平正義等法則，因而導致量刑失當之具體理由，此有上訴狀
    在卷可按。揆之上開規定，被告之上訴顯屬違背法律上之程
    式，應由本院依同法第367 條前段、第372 條規定，不經言
    詞辯論，逕行判決如主文。
中    華    民    國   100    年     8    月     4    日
                刑事第五庭    審判長法  官  曾永宗
                                    法  官  鍾宗霖
                                    法  官  任森銓
以上正本證明與原本無異。
不得上訴。
中    華    民    國   100    年    8     月    4     日
                                    書記官  呂素珍